臺灣苗栗地方法院民事裁定
110年度監宣字第205號
聲  請  人  譚聰妹  


相  對  人  林輝彥  

關  係  人  譚為光  

上列當事人，聲請選任特別代理人事件，本院裁定如下：
    主  文
選任關係人譚為光（民國00年00月00日生，身分證統一編號：Z0
00000000號）為相對人林輝彥於辦理被繼承人林福烈遺產分割事
件之特別代理人，遺產之分割應如附件之遺產分割協議書，不得
侵害相對人林輝彥之法定應繼分。
聲請程序費用新臺幣1,000 元由聲請人負擔。
    理  由
一、本件聲請意旨略以：相對人前於民國110 年9 月30 日經鈞
    院以110 年度監宣字第103號裁定宣告為受監護宣告之人，
    聲請人係相對人之母，因相對人之父即被繼承人林福烈於11
    0 年5 月14日死亡，聲請人與相對人及相對人之監護人均為
    繼承人，聲請人為辦理遺產協議分割，爰依法聲請選任關係
    人譚為光即相對人舅舅為相對人辦理被繼承人林福烈遺產分
    割事件之特別代理人等語。
二、按監護人之行為與受監護人之利益相反或依法不得代理時，
    法院得因監護人、受監護人、主管機關、社會福利機構或其
    他利害關係人之聲請或依職權，為受監護人選任特別代理人
    ，民法第1113條準用同法第1098條第2 項定有明文。
三、經查，聲請人主張之事實，業據其提出遺產分割協議書、聲
    請人、相對人及關係人譚為光之戶籍謄本、被繼承人林福烈
    遺產稅免稅證明書，另經本院依職權調取110 年度監宣字第
    103號監護宣告事件卷宗，自堪信為真實。次查，依被繼承
    人之遺產稅免稅證明書，被繼承人遺產有土地3筆及建物2筆
    、存款及其他財產共新台幣3,370,924元，繼承人則為被繼
    承人之配偶、子女共計5人，相對人依法有1/5之應繼分，可
    分得674,184元，本件經聲請人陳報之遺產分割協議書記載
    略以：土地及建物總價值為978,455元由相對人林輝彥以外
    之其他繼承人繼承，因林輝彥具1/5應繼分，另以現金補償
    新台幣20萬元整；存款與其他財產部分共計2,392,469元由
    林輝彥依其應繼分取得48萬元整，有相對人中華郵政帳戶匯
    款單2份在卷可稽。又關係人譚為光為相對人舅舅，並非繼
    承人，於上開遺產分割事件未有與相對人利益相反之情事，
    且表明願就前開遺產分割事項擔任相對人之特別代理人，此
    有同意書在卷足參。本院審酌關係人與相對人之關係，並無
    不適宜擔任特別代理人之消極原因，堪信由其擔任相對人之
    特別代理人，對相對人權益應可善盡保護之責，爰依聲請人
    之請求，選任關係人譚為光為相對人之特別代理人。從而，
    聲請人依上開規定聲請就遺產分割事宜為相對人選任特別代
    理人，為有理由，自應准許。
四、法院選任特別代理人之裁定，得記載特別代理人處理事項之
    種類及權限範圍，家事事件法第111 條第3 項定有明文，基
    此，本裁定選任之特別代理人於辦理上開遺產分割事務時，
    不得侵害相對人之法定應繼分，應依聲請人於111年1月3日
    及同年3 月1日具狀陳報之遺產分割協議書（如附件）為遺
    產之分割，以維相對人之權益，附此敘明。
中　　華　　民　　國　　111 　年　　3 　　月　　7 　　日
                  家事法庭      法  官  李麗萍
以上正本係照原本作成
如不服本裁定應於送達後10日內向本院提出抗告狀，並繳納抗告
費新台幣1,000元。
中　　華　　民　　國　　111 　年　　3 　　月　　 7　　日
                                書記官  盧品蓉
附件(111年1月3日、111年3月1日陳報之遺產分割協議書)